臺灣臺中地方法院刑事判決　　　　　　　94年度易字第1022號
公　訴　人　臺灣臺中地方法院檢察署檢察官
被　　　告　丙○○
上列被告因竊盜案件，經檢察官提起公訴（94年度毒偵字第2011
號、94年度偵字第6305號、第6377號）及移送併辦（94年度偵字
第4327號、第5177號、第5233號、第9799號），被告於準備程序
中就被訴事實及移送併辦事實，均為有罪之陳述，受命法官於聽
取當事人之意見後，本院合議庭裁定改由受命法官獨任進行簡式
審判程序審理，判決如下：
    主  文
丙○○施用第一級毒品，累犯，處有期徒刑拾月；又連續竊盜，
累犯，處有期徒刑壹年，扣案之機車鑰匙陸支，均沒收。應執行
有期徒刑壹年捌月，扣案之機車鑰匙陸支，均沒收。
    事  實
一、丙○○前因竊盜案件，經本院於民國92年5月19日以92年度
    豐簡字第232號判處有期徒刑四月確定，甫於93年3月26日執
    行完畢。又因施用毒品案件，經觀察、勒戒後，認有繼續施
    用毒品之傾向，再施以強制戒治，於90年7月14日停止戒治
    付保護管束期滿，由臺灣臺中地方法院檢察署檢察官於90年
    7月17日，以90年度戒毒偵字第339號不起訴處分確定。詎不
    知悛悔警惕，於上開強制戒治執行完畢釋放後五年內，復基
    於施用第一級毒品海洛因之犯意，於94年3月2、3日某時，
    在不詳地點，以將第一級毒品海洛因摻入香煙後點燃吸食之
    方式，施用第一級毒品海洛因一次。
二、丙○○於上開有期徒刑執行完畢後五年內，基於意圖為自己
    不法所有之概括犯意，為下列之竊盜犯行：(一)於94年2月27
    日21時許，在臺中縣神岡鄉○○村○○路98號前，以自備鑰
    匙竊取甲○○所有之車牌號碼JUL-778號重型機車，得手後
    供己代步使用。(二)於同年2月28日14時許，在臺中縣豐原市
    ○○路115號前，以自備鑰匙竊取己○○所有之車牌號碼JCC
    -737號重型機車，得手後供己代步使用。其後，丙○○因不
    慎將林金滄所有之機車損壞，遂於同年3月4日8時許，在臺
    中縣豐原市○○里○○○路140巷14號將上揭JCC-737號機車
    提供林金滄（涉犯贓物罪嫌部分另經檢察官為不起訴處分）
    使用。(三)於同年3月5日15時許，在臺中縣豐原市○○路90號
    前，以自備鑰匙竊取丁○○所有之車牌號碼BZP-591號重型
    機車，得手後供己代步使用。(四)於同年3月16日6時許，在臺
    中市○○路○段24巷口，見戊○○所有車牌號碼FQ2-656號
    重型機車之機車鑰匙未拔而竊取之，得手後供己代步使用。
    (五)於同年3月30日15時許，在臺中縣潭子鄉○○路○段185-1
    號前，以自備鑰匙竊取庚○○所有之車牌號碼JUM-397號重
    型機車，得手後供己代步使用。(六)於94年4月4日16時許，在
    臺中縣豐原市○○路1號前，以自備鑰匙竊取乙○○所有之
    車牌號碼IWP-737號重型機車一臺，得手後供己代步使用。
    嗣分別於：同年3月4日16時50分許，丙○○騎乘車牌號碼
    JUL-  778號機車在臺中縣豐原市○○里○○○路140巷口經
    警查獲，並循線查獲林金滄騎乘車牌號碼JCC-737號重型機
    車，且扣得丙○○所有供行竊使用之鑰匙二支；於同年3月
    13日16 時30分許，丙○○騎乘車牌號碼BZP-591號重型機車
    行經臺中市○○路○段與自由路三段路口時為警查獲，並扣
    得其所有供行竊使用之鑰匙一支；於同年3月17日11時40分
    許，丙○○騎乘車牌號碼FQ2-656號重型機車行經臺中縣豐
    原市○○路○段265號前為警查獲；於同年4月1日16時30分許
    ，丙○○騎乘車牌號碼JUM-397號重型機車行經臺中市○區
    ○○路65號前查獲，並扣得其所有供行竊使用之鑰匙一支；
    於同年4月4日17時50分許，丙○○騎乘車牌號碼IWP-737號
    重型機車行經臺中縣豐原市○○路與博愛街口查獲，並扣得
    其所有供行竊使用之鑰匙二支。
三、案經臺中市警察局第二分局、臺中市警察局第三分局、臺中
    縣警察局豐原分局報告臺灣臺中地方法院檢察署檢察官偵查
    起訴及移送併辦。
    理  由
一、訊據被告丙○○對於上揭犯罪事實坦承不諱，就犯罪事實欄
    一部份，被告為警查獲後採集之尿液經送驗結果，確呈第一
    級毒品海洛因在人體代謝後之可待因及嗎啡陽性反應，此有
    詮昕科技股份有限公司濫用藥物尿液檢驗報告書及臺中縣警
    察局豐原分局尿液代號與真實姓名對照表各一紙在卷可按；
    就犯罪事實欄二部分，亦與證人即被害人甲○○、己○○、
    丁○○、戊○○、庚○○、乙○○等於警詢時證述車輛失竊
    之情節相符。此外，並有贓物認領保管單共六紙、現場照片
    八幀、車輛竊盜車牌失竊資料個別查詢報表-查詢車輛認可
    資料、臺中縣警察局車輛協尋電腦輸入單、臺中市警察局車
    輛尋獲證明單、現場圖附卷可憑，另有被告所有供行竊使用
    之自備鑰匙共六支扣案可佐，足徵被告之自白與事實相符。
    本件事證明確，被告犯行堪以認定，應予依法論科。
二、核被告就犯罪事實欄一所為，係犯毒品危害防制條例第十條
    第一項之施用第一級毒品罪。被告持有第一級毒品之低度行
    為，為其施用第一級毒品之高度行為所吸收，不另論罪。其
    就犯罪事實欄二(一)至(六)所為，均係犯刑法第三百二十條第一
    項之普通竊盜罪。被告先後六次竊盜犯行，時間緊接、方法
    相同，觸犯構成要件相同之罪名，顯係基於概括犯意反覆為
    之，為連續犯，應依刑法第五十六條之規定論以一罪，並加
    重其刑。犯罪事實欄二之(一)、(二)、(三)、(四)之普通竊盜犯行，
    公訴意旨雖未論及，惟與前揭起訴並經論罪之犯罪事實欄二
    之(五)、(六)所載竊盜犯行部分有連續犯之裁判上一罪關係，為
    起訴效力所及，復經檢察官移送併案審理，本院自應併予審
    理。又被告前於92年間因竊盜案件，經本院於92年5月19日
    ，以92年度豐簡字第232號判處有期徒刑四月確定，甫於93
    年3月26日執行完畢，有臺灣高等法院被告全國前案紀錄表
    及臺灣臺中地方法院檢察署刑案資料查註紀錄表各一份在卷
    足憑，其於有期徒刑執行完畢後，五年以內再犯本件有期徒
    刑以上之罪，為累犯，應依刑法第四十七條之規定遞加重其
    刑。爰審酌被告有毒品、竊盜之不良素行，不知悔改，缺乏
    悛悔向上之具體表現，兼衡酌被告犯後坦認犯行，犯後態度
    良好，且經其竊盜之機車均經尋獲而發還與被害人，暨其犯
    罪動機、目的、手段等一切情狀，就其所犯二罪，分別量處
    如主文所示之刑，並定其應執行之刑，以示懲儆。扣案之機
    車鑰匙六支，為被告所有供行竊犯行所用之物，業據被告供
    承在卷，爰依刑法第三十八條第一項第二款之規定，均宣告
    沒收之。
三、臺灣臺中地方法院檢察署94年度偵字第9799號併案意旨另以
    ：被告丙○○意圖為自己不法之所有，於94年2月3日20時40
    分許，持客觀上足以對人之生命、身體產生威脅之螺絲起子
    一支，撬開劉淑敏所有停放於臺中縣潭子鄉○○路○段453號
    前之PC-9595號自小客車車門後，竊取車內劉淑敏所有之無
    框眼鏡及新臺幣（下同）50元，因認被告涉有竊盜罪嫌，且
    與前揭起訴經論罪科刑之事實有連續犯之裁判上一罪關係云
    云。惟按案件經判決確定者，應諭知免訴之判決，刑事訴訟
    法第三百零二條第一款定有明文，又案件經判決確定者，應
    為免訴之判決，此項原則關於實質上一罪或裁判上一罪，均
    有其適用，連續犯係裁判上一罪，其一部分犯罪事實曾經判
    決確定者，其效力當然及於全部，故復將其他部分重行起訴
    ，亦應諭知免訴之判決，最高法院49年台非字第20號判例參
    照。查被告於93年9月至11月間曾因多起加重竊盜犯行，經
    本院於94年2月16日以93年度易字第2430號判處有期徒刑八
    月，並於94年5月3日確定在案等情，此有該案判決書及臺灣
    高等法院被告全國前案紀錄表在卷可考，而被告於本案此部
    分犯行，與該案犯罪時間緊接，且均係持客觀上足以對人之
    生命、身體產生威脅可做兇器使用之螺絲起子、Ｔ字型六角
    扳手及鉗子等物，以撬開他人自小客車車門之方式竊取他人
    車內財物，足徵被告此部分竊行，應係與該案基於概括犯意
    為之，有連續犯之裁判上一罪關係，為該案既判力所及，茲
    該案既已確定，此部分原應諭知免訴之判決，然因檢察官認
    此部分與本件起訴事實有連續犯之裁判上一罪關係，故不另
    為免訴之諭知。
據上論斷，應依刑事訴訟法第二百九十九條第一項前段，毒品危
害防制條例第十條第一項，刑法第十一條前段、第五十六條、第
三百二十條第一項、第四十七條、第五十一條第五款、第三十八
條第一項第二款，判決如主文。
中　　華　　民　　國　　94　　年　　11　　月　　28　　日
　　　　　　　　  　刑事第五庭  法　官　林慧貞
以上正本證明與原本無異。
如不服本判決，應於判決送達後10日內，向本院提出上訴狀，上
訴於臺灣高等法院臺中分院(須附繕本)。
　　　　　　　　　　　　　　　　書記官　張皇清
中　　華　　民　　國　　94　　年　　11　　月　　28　　日
附錄本案論罪科刑法條
刑法第三百二十條第一項：
意圖為自己或第三人不法之所有，而竊取他人之動產，為竊盜罪
，處五年以下有期徒刑、拘役或五百元以下罰金。
